最高法院刑事判決　　　　　　　　　 111年度台上字第2622號
上　訴　人　臺灣高等檢察署檢察官林安紜
被　　　告　藍晧瑋


選任辯護人　林鈺雄律師
上列上訴人因被告違反毒品危害防制條例案件，不服臺灣高等法
院中華民國111年2月24日第二審判決（110 年度上訴字第3327號
，起訴案號：臺灣新北地方檢察署109 年度偵字第28365、32652
號；追加起訴案號：同署109年度偵字第40195號），提起上訴，
本院判決如下：
    主  文
上訴駁回。
    理  由
按刑事訴訟法第377 條規定，上訴於第三審法院，非以判決違
  背法令為理由，不得為之。是提起第三審上訴，應以原判決違
  背法令為理由，係屬法定要件。如果上訴理由書狀並未依據卷
  內訴訟資料，具體指摘原判決不適用何種法則或如何適用不當
  ，或所指摘原判決違法情事，顯與法律規定得為第三審上訴理
  由之違法情形，不相適合時，均應認其上訴為違背法律上之程
  式，予以駁回。
本件原審審理結果，認定被告藍晧瑋有如其附表編號1至6所載
  販賣第二級毒品大麻各犯行明確，因而撤銷第一審關於罪刑部
  分之判決，改判仍分別論被告以民國109年1月15日修正，同年
  7月15日施行（下稱施行前）毒品危害防制條例第4條第2 項之
  販賣第二級毒品共6罪，及各處有期徒刑1年9月、1年9月、1年
  10月、1年10月、1年10月、1年9月，及定應執行刑2 年，並諭
  知緩刑5 年，緩刑期間付保護管束，並應向指定之政府機關、
  政府機構、行政法人、社區或其他符合公益目的之機構或團體
  ，提供120 小時之義務勞務、完成12小時之法治教育課程。已
  詳述其採證認事、量刑及諭知附負擔緩刑與付保護管束所憑之
  理由。
上訴意旨略以：被告販賣大麻，助長毒品氾濫，且犯案動機不
  外營利，難認有何不得已犯案之情事，且已依修正前毒品危害
  防制條例第17條第2 項規定減刑，並無何情輕法重情事，原審
  適用刑法第59條規定酌減其刑，自於法有違。又被告犯行多達
  6次，犯罪時間橫跨7個月，各罪間並無關聯性，原審卻僅定應
  執行刑2 年，其裁量權之行使，顯然違背比例原則，則其基此
  應執行刑而諭知之緩刑，亦有適用法則不當之違法云云。
刑法第59條酌減其刑及定應執行刑，均係法律賦予法院自由裁
  量之事項，倘酌減其刑，在客觀上無顯然濫權失當，又所定應
  執行刑，苟其裁量未逾越法律所規定之範圍，或濫用其權限，
  均難謂違法。原判決已敘明：被告販賣毒品，戕害國民身心健
  康，固有不該，然其販賣對象僅2 人，販賣數量非鉅，賺取之
  利潤尚微，較諸販毒集團尚屬零星小額，依其情節而論，縱依
  修正前毒品危害防制條例第17條第2 項規定減刑後，仍嫌過重
  ，於客觀上足以引起一般人之同情，乃依刑法第59條之規定酌
  減其刑等旨；復說明被告6 次所犯均為同類型之案件，販賣對
  象僅2 人，考量刑罰經濟與責罰相當，並緩和多數有期徒刑合
  併執行造成之苛酷，避免責任非難重複、邊際效應遞減之不當
  效果，定其應執行刑有期徒刑2 年等旨。經核原審適用刑法第
  59條酌減其刑及所定應執行刑，其職權之行使並無顯然濫權失
  當，亦無理由不備或矛盾之違法。檢察官上訴意旨此部分指摘
  ，無非係就原審量刑及酌減與否適法職權之行使，及原判決已
  明白說明之事項，再為爭執，難認係適法之第三審上訴理由。
  又法院對於符合緩刑要件之刑事被告，認為以暫不執行刑罰為
  適當者，得宣告緩刑，為刑法第74條所明定；至於暫不執行刑
  罰之是否適當，應由法院就被告之性格、犯罪狀況、有無再犯
  之虞及能否由於刑罰之宣告而策其自新等一切情形，予以審酌
  裁量，此係事實審法院有權斟酌決定之事項。查本件被告如何
  合於刑法第74條第1 項所定之緩刑條件等情，已據原判決於理
  由內說明，且原審諭知之緩刑期間達5 年，期間並付保護管束
  ，及課被告應提供義務勞務與完成法治教育課程之負擔，對被
  告為周密之輔導及監督，核無恣意濫權或逾越法律所規定範圍
  之違法情形，要無檢察官上訴意旨所稱適用法則不當之違法可
  言。綜上，應認檢察官本件上訴不合法律上之程式，予以駁回
  。
據上論結，應依刑事訴訟法第395條前段，判決如主文。
中    華    民    國   111    年    7     月    7     日
                  刑事第三庭審判長法  官  徐  昌  錦  
                                  法  官  林  恆  吉  
                                  法  官  林  海  祥  
                                  法  官  侯  廷  昌  
                                  法  官  江  翠  萍  
本件正本證明與原本無異
                                  書記官
中    華    民    國   111    年    7     月    13    日